【裁判字號】    97,易,962
【裁判日期】    971229
【裁判案由】    竊盜
【裁判全文】
臺灣雲林地方法院刑事判決               97年度易字第962號
公  訴  人  臺灣雲林地方法院檢察署檢察官
被      告  丙○○
                    另案於臺灣雲林第二監獄執行中
上列被告因竊盜案件，經檢察官提起公訴（97年度偵字第5550號
），被告於本院準備程序進行中為有罪之陳述，經本院裁定適用
簡式審判程序審理，判決如下：
    主  文
丙○○竊盜，處有期徒刑陸月，扣案T 字鑰匙壹支沒收之。又踰
越安全設備竊盜，處有期徒刑捌月。又竊盜，處有期徒刑伍月。
又竊盜，處有期徒刑伍月。又竊盜，處有期徒刑伍月。應執行有
期徒刑貳年貳月，扣案T 字鑰匙壹支沒收之。
    事實及理由
壹、程序事項：
    本件經被告於準備程序期日為有罪之陳述，經受命法官告知
    簡式審判程序之旨，並聽取當事人之意見後，本院認無不得
    或不宜改依簡式審判程序進行之處，爰依刑事訴訟法第273
    條之1 第1 項，裁定由受命法官獨任進行簡式審判程序，則
    依據刑事訴訟法第273 條之2 、同法第159 條第2 項之規定
    ，不適用傳聞法則有關限制證據能力之相關規定；並得依同
    法第310 條之2 之準用同法第454 條之規定製作略式判決書
    ，依法僅需記載犯罪事實、證據名稱及應適用之法條，並得
    以簡略方式為之，合先敘明。
貳、實體事項：
一、構成犯罪事實：
    丙○○前於民國93年間因竊盜案件經本院以93年度港簡字第
    56號判決有期徒刑5 月，經上訴由臺灣高等法院臺南分院撤
    銷改判有期徒刑8 月；又因詐欺案件經本院以93年度港簡字
    第185 號判處有期徒刑6 月確定；另因連續施用第一級毒品
    案件經本院以93年度訴字第422 號判處有期徒10月確定；再
    因施用第二級毒品案件經本院以93年度港簡字第207 號判處
    有期徒刑6 月確定；復因普通竊盜案件經本院以93年度易字
    第249 號判處有期徒刑3 月，經上訴而駁回確定，上開5 罪
    合併定應執行刑2 年6 月。另於94年間則因踰越安全設備加
    重竊盜案件，經本院以94年度易字第238 號判處有期徒刑8
    月確定，並接續上開2 年6 月之徒刑為執行，93年12月31日
    入監，96年7 月4 日縮刑期滿假釋出監，交付保護管束，保
    護管束期滿日為97年2 月1 日，然其於保護管束期間內更犯
    罪，經撤銷其假釋執行殘餘刑期6 月28日（不構成累犯）。
    詎其不知警惕，復基於為自己不法所有之犯意，(一)先於97年
    8 月19日9 時50分許，在雲林縣北港鎮○○○○○路108-1
    號前，以自備之T 字鑰匙打開機車電門之方式，竊取丁○○
    所有之車牌號碼NUK －556 號重機車，得手後做為代步使用
    。
    (二)又於97年8 月中旬某日14時許，在雲林縣北港鎮○○里○○街23號，自未上鎖之窗戶越入，而徒手竊取乙○○所有之
    金牌乙面。(三)再於附表所示時、地，以侵入住居後徒手竊盜
    之方式，竊取附表所示被害人所有之金牌（侵入住居部分均
    未據告訴）。丙○○竊得前揭金牌後，即將之換取海洛因毒
    品施用。嗣於97年10月8 日12時30分許，在雲林縣北港鎮好
    收里好收159 號前，因另案緝獲，始為警查悉上情。
二、認定犯罪事實所憑之證據名稱：
  (一)被害人丁○○、乙○○、己○○、甲○○、庚○○等人之指
    述。
  (二)T 字鑰匙照片。
  (三)贓物認領保管單。
  (四)扣案T 字鑰匙1 支。
  (五)被告丙○○之自白。
三、論罪科刑之理由：
  (一)核被告丙○○所為係犯刑法第320 條第1 項之普通竊盜罪，
    及同法第321 條第1 項第2 款之踰越安全設備加重竊盜罪。
  (二)上揭4 次普通竊盜、1 次加重竊盜，其犯意各別，行為互殊
    ，應予分論併罰。
  (三)爰審酌被告為國中畢業，智識程度不高，原從事工作收入不
    固定，家中尚有奶奶及兄長，僅因意志不堅沾染毒品，再因
    無錢施用毒品而竊取他人物品，顯輕忽他人財產權之歸屬，
    又多次侵入他人住處（侵入住居部分未據告訴），對於他人
    住家安全造成危害，雖被害人甲○○、庚○○太太及丁○○
    等人均經本院以電話聯絡後表示無意見，有本院公務電話紀
    錄在卷可參，惟被告上揭行為所造成被害人之損害非輕，及
    其於犯罪後已知悔悟，並坦承犯行，犯後態度尚佳等一切情
    狀，分別量處如主文所示之刑，並合併定其應執行刑，以資
    儆懲。
  (四)扣案之T 字鑰匙1 支，為被告所有，且係供犯罪所用之物，
    業經其供明在卷，爰依刑法第38條第1 項第2 款之規定宣告
    沒收之。
四、應適用之法條：
  (一)刑事訴訟法第273 條之1 第1 項、第299 條第1 項前段、第
    310 條之2 、第454 條。
  (二)刑法第320 條第1 項、第321 條第1 項第2 款、第51條第5
    款、第38條第1 項第2 款，刑法施行法第1 條之1 第1 項、
    第2 項前段。
本案經檢察官戊○○到庭執行職務。
中    華    民    國    97    年    12    月    29    日
                  刑事第四庭    法  官  李淑惠
以上正本證明與原本無異。
如不服本判決應於收受判決後10日內向本院提出上訴書狀，並應
敘述具體理由；其未敘述上訴理由者，應於上訴期間屆滿後20日
內向本院補提理由書（均須按他造當事人之人數附繕本）。「切
勿逕送上級法院」。
                                書記官  林佳慧
中    華    民    國    97    年    12    月    29    日
  附  表：
┌──┬─────┬───────┬───┬─────────┐
│編號│  時間    │     地點     │被害人│  竊得之物        │
├──┼─────┼───────┼───┼─────────┤
│一  │97年9 月6 │雲林縣北港鎮劉│己○○│金牌3 面（共重6 錢│
│    │日9 時許  │厝里劉厝165-3 │      │，價值《新臺幣，以│
│    │          │號3樓         │      │下同》1 萬9000元）│
├──┼─────┼───────┼───┼─────────┤
│二  │97年9 月中│雲林縣北港鎮劉│甲○○│金牌12面（共重6 錢│
│    │旬某日    │厝里劉厝5號   │      │，價值1 萬8000元）│
├──┼─────┼───────┼───┼─────────┤
│三  │97年9 月16│雲林縣北港鎮好│庚○○│金牌2 面（共重1 錢│
│    │日中午某時│收里口庄50-1號│      │，價值3000元）    │
└──┴─────┴───────┴───┴─────────┘
附錄論罪科刑法條全文
中華民國刑法第320 條（普通竊盜罪、竊佔罪）
意圖為自己或第三人不法之所有，而竊取他人之動產者，為竊盜
罪，處5 年以下有期徒刑、拘役或5 百元以下罰金。
意圖為自己或第三人不法之利益，而竊佔他人之不動產者，依前
項之規定處斷。
前二項之未遂犯罰之。
中華民國刑法第321條（加重竊盜罪）
犯竊盜罪而有左列情形之一者，處6 月以上、5 年以下有期徒刑
：
一、於夜間侵入住宅或有人居住之建築物、船艦或隱匿其內而犯
    之者。
二、毀越門扇、牆垣或其他安全設備而犯之者。
三、攜帶兇器而犯之者。
四、結夥三人以上而犯之者。
五、乘火災、水災或其他災害之際而犯之者。
六、在車站或埠頭而犯之者。
前項之未遂犯罰之。


司法院資訊處製作；財團法人民間司法改革基金會備份。
